tr_test.aff
FLAG UTF-8
SFX ј mak tırılyamayabiliyormuş mak
SFX ј mak tırılyamayabiliyorsa mak
SFX ј mak tırılyamayabiliyorsun mak
SFX ј mak tırılyamayabiliyorsunuz mak
SFX ј mak tırılyamayabiliyorum mak
SFX ј mak tırılyamayabiliyoruz mak
SFX ј mak tırılyamayabilse mak
SFX ј mak tırılyamayacak mak
SFX ј mak tırılyamayacak/ХщСчиЎ mak
SFX ј mak tırılyamayacağ/ЀѡЩрадклЎ mak
SFX ј mak tırılyamayacakken mak
SFX ј mak tırılyamayacaklar/Ў mak
SFX ј mak tırılyamayacaklardır mak
SFX ј mak tırılyamayacaksındır mak
SFX ј mak tırılyamayacaksınızdır mak
SFX ј mak tırılyamayacaktı mak
SFX ј mak tırılyamayacağım mak
SFX ј mak tırılyamayacağımdır mak
SFX ј mak tırılyamayacağız mak
SFX ј mak tırılyamayacağızdır mak
SFX ј mak tırılyamayalı mak
SFX ј mak tırılyamayalım mak
SFX ј mak tırılyamayamadan mak
SFX ј mak tırılyamayan mak
SFX ј mak tırılyamayan/ЄЀѡХщЩСчирадклЎ mak
SFX ј mak tırılyamayarak mak
SFX ј mak tırılyamayarken mak
SFX ј mak tırılyamayası mak
SFX ј mak tırılyamayası/ІѣѼХщѪѨчирадклЎ mak
SFX ј mak tırılyamayayım mak
SFX ј mak tırılyamayıcı mak
SFX ј mak tırılyamayıcı/ІѣѼХщѪѨчирадклЎ mak
SFX ј mak tırılyamayın mak
SFX ј mak tırılyamayınca mak
SFX ј mak tırılyamayıncaya mak
SFX ј mak tırılyamayınız mak
SFX ј mak tırılyamayıp mak
SFX ј mak tırılyamayırken mak
SFX ј mak tırılyamayız mak
SFX ј mak tırılyamayızdır mak
SFX ј mak tırılyamayış mak
SFX ј mak tırılyamayış/ЄЀѡХщЩСчирадклЎ mak
SFX ј mak tırılyamaz mak
SFX ј mak tırılyamazdı mak
SFX ј mak tırılyamazdık mak
SFX ј mak tırılyamazdılar/Ў mak
SFX ј mak tırılyamazdım mak
SFX ј mak tırılyamazdın mak
SFX ј mak tırılyamazdınız mak
SFX ј mak tırılyamazdır mak
SFX ј mak tırılyamazken mak
SFX ј mak tırılyamazlar/Ў mak
SFX ј mak tırılyamazlardı mak
SFX ј mak tırılyamazlardır mak
SFX ј mak tırılyamazlarmış mak
SFX ј mak tırılyamazmış mak
SFX ј mak tırılyamazmışlar/Ў mak
SFX ј mak tırılyamazmışsın mak
SFX ј mak tırılyamazmışsınız mak
SFX ј mak tırılyamazmışım mak
SFX ј mak tırılyamazmışız mak
SFX ј mak tırılyamazsa mak
SFX ј mak tırılyamazsak mak
SFX ј mak tırılyamazsalar/Ў mak
SFX ј mak tırılyamazsam mak
SFX ј mak tırılyamazsan mak
SFX ј mak tırılyamazsanız mak
SFX ј mak tırılyamazsın mak
SFX ј mak tırılyamazsındır mak
SFX ј mak tırılyamazsınız mak
SFX ј mak tırılyamazsınızdır mak
SFX ј mak tırılyamıyor mak
SFX ј mak tırılyamıyordu mak
SFX ј mak tırılyamıyorduk mak
SFX ј mak tırılyamıyordum mak
SFX ј mak tırılyamıyordun mak
SFX ј mak tırılyamıyordunuz mak
SFX ј mak tırılyamıyordur mak
SFX ј mak tırılyamıyorken mak
SFX ј mak tırılyamıyorlar/Ў mak
SFX ј mak tırılyamıyorlardı mak
SFX ј mak tırılyamıyorlardır mak
SFX ј mak tırılyamıyorlarmış mak
SFX ј mak tırılyamıyorlarsa mak
SFX ј mak tırılyamıyormuş mak
SFX ј mak tırılyamıyormuşlar/Ў mak
SFX ј mak tırılyamıyormuşsun mak
SFX ј mak tırılyamıyormuşsunuz mak
SFX ј mak tırılyamıyormuşum mak
SFX ј mak tırılyamıyormuşuz mak
SFX ј mak tırılyamıyorsa mak
SFX ј mak tırılyamıyorsak mak
SFX ј mak tırılyamıyorsalar/Ў mak
SFX ј mak tırılyamıyorsam mak
SFX ј mak tırılyamıyorsan mak
SFX ј mak tırılyamıyorsanız mak
SFX ј mak tırılyamıyorsun mak
SFX ј mak tırılyamıyorsundur mak
SFX ј mak tırılyamıyorsunuz mak
SFX ј mak tırılyamıyorsunuzdur mak
SFX ј mak tırılyamıyorum mak
SFX ј mak tırılyamıyorumdur mak
SFX ј mak tırılyamıyoruz mak
SFX ј mak tırılyamıyoruzdur mak
SFX ј mak tırılyarakçasına mak
SFX ј mak tırılyasın mak
SFX ј mak tırılyasınız mak
SFX ј mak tırılyayım mak
SFX ј mak tırılysalardı mak
SFX ј mak tırılıcı mak
SFX ј mak tırılıcı/ІѣѼХщѪѨчирадклЎ mak
SFX ј mak tırılın mak
SFX ј mak tırılınca mak
SFX ј mak tırılıncaya mak
SFX ј mak tırılınız mak
SFX ј mak tırılıp mak
SFX ј mak tırılır mak
SFX ј mak tırılırcasına mak
SFX ј mak tırılırdı mak
SFX ј mak tırılırdık mak
SFX ј mak tırılırdılar/Ў mak
SFX ј mak tırılırdım mak
SFX ј mak tırılırdın mak
SFX ј mak tırılırdınız mak
SFX ј mak tırılırken mak
SFX ј mak tırılırlar/Ў mak
SFX ј mak tırılırlardı mak
SFX ј mak tırılırlardır mak
SFX ј mak tırılırlarken mak
SFX ј mak tırılırlarmış mak
SFX ј mak tırılırlarsa mak
SFX ј mak tırılırmış mak
SFX ј mak tırılırmışlar/Ў mak
SFX ј mak tırılırmışsın mak
SFX ј mak tırılırmışsınız mak
SFX ј mak tırılırmışım mak
SFX ј mak tırılırmışız mak
SFX ј mak tırılırsa mak
SFX ј mak tırılırsak mak
SFX ј mak tırılırsalar/Ў mak
SFX ј mak tırılırsam mak
SFX ј mak tırılırsan mak
SFX ј mak tırılırsanız mak
SFX ј mak tırılırsın mak
SFX ј mak tırılırsındır mak
SFX ј mak tırılırsınız mak
SFX ј mak tırılırsınızdır mak
SFX ј mak tırılırım mak
SFX ј mak tırılırımdır mak
SFX ј mak tırılırız mak
SFX ј mak tırılırızdır mak
SFX ј mak tırılıyor mak
SFX ј mak tırılıyordu mak
SFX ј mak tırılıyorduk mak
SFX ј mak tırılıyordular/Ў mak
SFX ј mak tırılıyordum mak
SFX ј mak tırılıyordun mak
SFX ј mak tırılıyordunuz mak
SFX ј mak tırılıyordur mak
SFX ј mak tırılıyorken mak
SFX ј mak tırılıyorlar/Ў mak
SFX ј mak tırılıyorlardı mak
SFX ј mak tırılıyorlardır mak
SFX ј mak tırılıyorlarmış mak
SFX ј mak tırılıyorlarsa mak
SFX ј mak tırılıyormuş mak
SFX ј mak tırılıyormuşlar/Ў mak
SFX ј mak tırılıyormuşsun mak
SFX ј mak tırılıyormuşsunuz mak
SFX ј mak tırılıyormuşum mak
SFX ј mak tırılıyormuşuz mak
SFX ј mak tırılıyorsa mak
SFX ј mak tırılıyorsak mak
SFX ј mak tırılıyorsalar/Ў mak
SFX ј mak tırılıyorsam mak
SFX ј mak tırılıyorsan mak
SFX ј mak tırılıyorsanız mak
SFX ј mak tırılıyorsun mak
SFX ј mak tırılıyorsundur mak
SFX ј mak tırılıyorsunuz mak
SFX ј mak tırılıyorsunuzdur mak
SFX ј mak tırılıyorum mak
SFX ј mak tırılıyorumdur mak
SFX ј mak tırılıyoruz mak
SFX ј mak tırılıyoruzdur mak
SFX ј mak tırılış mak
SFX ј mak tırılış/ЄЀѡХщЩСчирадклЎ mak
SFX ј mak tırın mak
SFX ј mak tırınca mak
SFX ј mak tırıncaya mak
SFX ј mak tırınız mak
SFX ј mak tırıp mak
SFX ј mak tırır mak
SFX ј mak tırırcasına mak
SFX ј mak tırırdı mak
SFX ј mak tırırdık mak
SFX ј mak tırırdılar/Ў mak
SFX ј mak tırırdım mak
SFX ј mak tırırdın mak
SFX ј mak tırırdınız mak
SFX ј mak tırırken mak
SFX ј mak tırırlar/Ў mak
SFX ј mak tırırlardı mak
SFX ј mak tırırlardır mak
SFX ј mak tırırlarken mak
SFX ј mak tırırlarmış mak
SFX ј mak tırırlarsa mak
SFX ј mak tırırmış mak
SFX ј mak tırırmışlar/Ў mak
SFX ј mak tırırmışsın mak
SFX ј mak tırırmışsınız mak
SFX ј mak tırırmışım mak
SFX ј mak tırırmışız mak
SFX ј mak tırırsa mak
SFX ј mak tırırsak mak
SFX ј mak tırırsalar/Ў mak
SFX ј mak tırırsam mak
SFX ј mak tırırsan mak
SFX ј mak tırırsanız mak
SFX ј mak tırırsın mak
SFX ј mak tırırsındır mak
SFX ј mak tırırsınız mak
SFX ј mak tırırsınızdır mak
SFX ј mak tırırım mak
SFX ј mak tırırımdır mak
SFX ј mak tırırız mak
SFX ј mak tırırızdır mak
SFX ј mak tırıyor mak
SFX ј mak tırıyordu mak
SFX ј mak tırıyorduk mak
SFX ј mak tırıyordular/Ў mak
SFX ј mak tırıyordum mak
SFX ј mak tırıyordun mak
SFX ј mak tırıyordunuz mak
SFX ј mak tırıyordur mak
SFX ј mak tırıyorken mak
SFX ј mak tırıyorlar/Ў mak
SFX ј mak tırıyorlardı mak
SFX ј mak tırıyorlardır mak
SFX ј mak tırıyorlarmış mak
SFX ј mak tırıyorlarsa mak
SFX ј mak tırıyormuş mak
SFX ј mak tırıyormuşlar/Ў mak
SFX ј mak tırıyormuşsun mak
SFX ј mak tırıyormuşsunuz mak
SFX ј mak tırıyormuşum mak
SFX ј mak tırıyormuşuz mak
SFX ј mak tırıyorsa mak
SFX ј mak tırıyorsak mak
SFX ј mak tırıyorsalar/Ў mak
SFX ј mak tırıyorsam mak
SFX ј mak tırıyorsan mak
SFX ј mak tırıyorsanız mak
SFX ј mak tırıyorsun mak
SFX ј mak tırıyorsundur mak
SFX ј mak tırıyorsunuz mak
SFX ј mak tırıyorsunuzdur mak
SFX ј mak tırıyorum mak
SFX ј mak tırıyorumdur mak
SFX ј mak tırıyoruz mak
SFX ј mak tırıyoruzdur mak
SFX ј mak tırış mak
SFX ј mak tırış/ЄЀѡХщЩСчирадклЎ mak
SFX ј mak tıysa mak
SFX ј mak tıysak mak
SFX ј mak tıysalar/Ў mak
SFX ј mak tıysam mak
SFX ј mak tıysan mak
SFX ј mak tıysanız mak
SFX ј mak ma mak
SFX ј mak ma/ІѣѼХщѪѨчирадклЎ mak
SFX ј mak madan mak
SFX ј mak madı mak
SFX ј mak madık mak
SFX ј mak madık/ХщСчиЎ mak
SFX ј mak madığ/ЀѡЩрадклЎ mak
SFX ј mak madıkça mak
SFX ј mak madılar/Ў mak
SFX ј mak madılarsa mak
SFX ј mak madım mak
SFX ј mak madın mak
SFX ј mak madınız mak
SFX ј mak madıysa mak
SFX ј mak madıysak mak
SFX ј mak madıysalar/Ў mak
SFX ј mak madıysam mak
